臺灣高雄地方法院刑事判決　　　　　　　 94年度易字第118號
公　訴　人　臺灣高雄地方法院檢察署檢察官
被　　　告　丙○○　男　46歲.
　　　　　　甲○○
上列被告因違反電子遊戲場業管理條例案件，經檢察官聲請簡易
判決處刑（93年度偵字第22317、22936號），及移送併辦（台灣
高雄地方法院檢察署94年度偵字第82、4064號、台灣台南地方法
院檢察署94年度偵字第1918、2151號），經本院改依通常程序審
理後，判決如下：
    主  文
丙○○連續違反未依電子遊戲場業管理條例規定辦理營利事業登
記者，不得經營電子遊戲場業之規定，處有期徒刑參月，如易科
罰金，以參佰元折算壹日。扣案如附表編號一至六所示之扣案電
子遊戲機具共貳拾捌台（共含IC板貳拾玖塊）、代幣共壹仟零貳
拾柒枚、現金新台幣貳拾元，均沒收。
甲○○無罪。
    事  實
一、丙○○明知未依電子遊戲場業管理條例規定辦理營利事業登
    記者，不得經營電子遊戲場業規定，未依規定向主管機關辦
    理營利事業登記，竟基於違反電子遊戲場業管理條例而營利
    之概括犯意，分別於如附表編號一至六所示之時間、地點，
    分別擺設如附表編號一至六所示之電子遊戲機台供不特定人
    投幣遊戲，嗣分別於如附表編號一至六所示犯罪時間之迄時
    為警查獲，並扣得丙○○所有供經營電子遊戲場業所用之如
    附表編號一至六所示之電子遊戲機具共28台（共含IC板29塊
    ）及代幣共1027枚，並於機具內扣得丙○○因經營電子遊戲
    場業所得之現金新台幣（下同）20元。
二、案經高雄縣政府警察局岡山分局及高雄市政府警察局鼓山分
    局移請臺灣高雄地方法院檢察署檢察官聲請簡易判決處刑暨
    移送併案審理。
    理  由
壹、被告丙○○部分
一、前揭事實，業據被告丙○○於本院審理中坦承不諱，核與證
    人顏志雄、盧惠菁（附表編號四部分）、王丁源、莊幸蓉（
    附表編號五部分）、陳兆德（附表編號六部分）（證人證述
    之證據能力均依刑事訴訟法第一百五十九條之五第二項、第
    一項之規定，視為同意作為證據）之證述相符，並有93年偵
    字第22936號卷附之扣押物品目錄表2紙、現場照片12張、搜
    索扣押筆錄、檢查紀錄表、93年偵字第22317號卷附之扣押
    物品目錄表、現場照片、檢查紀錄表、扣押筆錄、台灣高雄
    地方法院檢察署（以下簡稱高雄地檢署）移送併辦之94年度
    偵字第82號卷附之營業場所臨檢紀錄表、扣押物品目錄表、
    現場照片2張、台灣台南地方法院檢察署（以下簡稱台南地
    檢署）移送併辦之94年度偵字第1918號卷附之現場照片6張
    、現場圖及台南縣政府警察局永康分局現場檢查紀錄表1張
    、台南地檢署移送併辦之94年度偵字第2151號卷附之扣押物
    品目錄表、現場照片6張、現場圖、台南縣警察局永康分局
    臨檢紀錄表1張、高雄地檢署移送併辦之94年度偵字第4064
    號卷附之檢查紀錄表、現場測繪圖、照片、扣押物品目錄表
    在卷可稽，又有如附表所示之扣案物品扣案可按，是本件事
    證明確，被告犯行堪以認定。
二、核被告丙○○所為，係違反電子遊戲場業管理條例第15條之
    未依電子遊戲場業管理條例規定辦理營利事業登記者，不得
    經營電子遊戲場業之規定，其違反同條例第15條之規定，應
    依同條例第22條之規定處斷。被告先後未經許可經營電子遊
    戲場之犯行，時間緊接，方法相同，觸犯構成要件相同之罪
    名，顯係基於概括之犯意為之，應依連續犯之規定，以一罪
    論，並加重其刑。又檢察官移送併辦部分（台灣高雄地方法
    院檢察署94年度偵字第82、4064號、台灣台南地方法院檢察
    署94年度偵字第1918、2151號），既與本件起訴事實，有連
    續犯之裁判上一罪關係，為起訴效力所及，本院自應併予審
    判，併此敘明。至於檢察官起訴被告自93年10月7日起在高
    雄縣永安鄉○○村○○路2之1號台灣巨蛋超商內為如附表編
    號1之違反電子遊戲場業管理條例之犯行，然被告丙○○前
    因電子遊戲場業管理條例案件，經本院另案93年度簡字第46
    51號判處拘役40日確定，該判決分別於93年10月7日、93 年
    10月12日送達被告、檢察官，是本院另案判決既判力之遮斷
    時效至最先送達之93年10月7日，此有本院93年度簡字第465
    1號判決正本送達回證2份及台灣高等法院被告全國前案紀錄
    表在卷可按，是本件檢察官前揭起訴被告丙○○於93年10月
    7日所為如附表編號1之違反電子遊戲場業管理條例犯行，為
    本院前案93年度簡字第4651號判決既判力效力所及，原應依
    刑事訴訟法第302條第1款之規定為免訴判決，然因檢察官就
    此部分認與前揭論罪部分有連續犯之裁判上一罪關係，爰不
    另為免訴之諭知，附此敘明。爰審酌被告於遭警查獲後仍蓄
    意經營，規避辦理營利事業登記，心存僥倖，然念及其犯後
    坦承犯行，態度良好等一切情狀，量處如主文所示之刑，並
    諭知易科罰金之折算標準。又扣案如附表所示之電子遊戲機
    具共28台（共含IC板29塊）及代幣共1027枚，均係被告所有
    ，業據被告自承在卷，且係被告經營電子遊戲場所使用之物
    ，爰依刑法第38條第1項第2款之規定，併予宣告沒收。至扣
    案之現金共20元，係在電子遊戲機內所查扣，為被告所有因
    犯罪所得之物，併依刑法第38條第1項第3款規定，宣告沒收
    。
貳、被告甲○○部分
一、公訴意旨略以：被告甲○○自93年10月7日起與被告丙○○
    基於犯意聯絡，由丙○○在如附表編號1所示之時間、地點
    擺放如附表編號1所示之電子遊戲機場供不特定人打玩，甲
    ○○則擔任店員為客人兌換零錢、洗分，共同經營電子遊戲
    場業等語，因認被告甲○○涉違犯電子遊戲場業管理條例第
    15條之規定，應依同條例第22條論罪。
二、公訴人認被告涉有前揭犯行，係以前揭事實，業據被告甲○
    ○於警詢中坦承不諱，此外，復有扣押物品目錄表及現場照
    片12張在卷可參為據。
三、然訊之被告甲○○堅決否認有何公訴人所指犯行，辯稱：伊
    當時剛去上班一星期，只知道老闆有擺設電子遊戲機具，不
    知道這是違法，應徵時並沒有提到電子遊戲機具的合法性，
    伊工作期間也沒有客人去打玩，沒有洗分過等語。
四、按犯罪事實應依證據認定之，無證據不得認定犯罪事實；又
    不能證明被告犯罪者，應諭知無罪之判決；刑事訴訟法第15
    4條第2項、第301條第1項分別定有明文。所謂證據，須適於
    為被告犯罪事實之證明者，始得採為斷罪資料，如未能發現
    相當證據，或證據不足以證明，自不能以推測或擬制之方法
    ，以為裁判基礎（最高法院53年台上字第2750號、40年台上
    字第86號判例參照）。
五、經查：
    (一)被告甲○○工作地點之高雄縣永安鄉○○村○○路2之1號
      「台灣巨蛋超商」固未依電子遊戲場業管理條例規定辦理
      營利事業登記而擺設如附表編號一所示之電子遊戲機台以
      經營電子遊戲場業，此經負責人丙○○於本院具結證述屬
      實（見本院94年3月10日審判筆錄第3頁至第4頁），並有
      扣案之前開電子遊戲機具可稽，並有高雄市政府警察局臨
      檢現場紀錄表（係員警職務上所製作之紀錄文書，又無顯
      不可信之情況，是依刑事訴訟法第159第1項第1款之規定
      得為證據）可證，然被告董冠琳僅係以月薪16,000元至
      17,000元受僱於丙○○而在前揭「台灣巨蛋超商」擔任店
      員，其對於負責人丙○○未依電子遊戲場業管理條例規定
      辦理營利事業登記而經營電子遊戲場業是否有犯意聯絡？
      被告甲○○於警詢中時並未如聲請簡易判決處刑書理由所
      載曾自白有未依電子遊戲場業管理條例辦理營利事業登記
      而經營電子遊戲場業之行為，並於警詢時供稱「不知道該
      電玩是否有無執照」等語，亦經丙○○證稱：沒有對甲○
      ○說沒有申請營利事業登記等語（見本院94年3月10日審
      判筆錄第4頁），且依被告董冠琳僅係受僱擔任超商店員
      ，負責看顧、販賣店內物品之工作性質，對於店內負責人
      有無依電子遊戲場業管理條例辦理營利事業登記之情事，
      無法自客觀上所擺設之電子遊戲機具察知，辦理營利事業
      登記亦非其工作範圍內事務，檢察官就此並未提出其他證
      據供本院認定，是以被告單純受僱工作範圍包含係為客人
      兌換硬幣，並知悉擺設之電子遊戲機具均有插電營業之客
      觀事實，尚難認其知悉店內所擺設之電子遊戲機具係違反
      電子遊戲場業管理條例規定之行為，自難認與負責人丙○
      ○擺設經營電子遊戲機之行為有犯意聯絡，既與負責人丙
      ○○無犯意聯絡，被告甲○○僅係店員，並非應依電子遊
      戲場業管理條例辦理營利事業登記之人，依卷內證據尚難
      認定被告有為違反電子遊戲場業管理條例之犯行，不能證
      明被告甲○○犯罪，自應無罪判決之諭知。
據上論斷，應依刑事訴訟法第299條第1項前段、第301條第1項，
電子遊戲場業管理條例第22條，刑法第11條前段、第56條、第41
條第1項前段、第38條第1項第2款、第3款，罰金罰鍰提高標準條
例第2條，判決如主文。
本案經檢察官乙○○到庭執行職務
中　　華　　民　　國　　94　　年　　3　　月　　25 　　日
                  刑事第十三庭  審判長法　官   何秀燕
                                      法　官   陳月雯
                                      法  官   楊智守
附表
 ┌──┬──────┬────────┬───────┬───────┬─────┐
 │編號│犯罪時間起迄│犯  罪  地  點  │經  營  機  台│扣  得  物  品│偵查案號  │
 ├──┼──────┼────────┼───────┼───────┼─────┤
 │1   │93.10.8～93.│高雄縣永安鄉維新│滿貫大亨1台、 │滿貫大亨1台、 │高雄地檢署│
 │    │10.11 23時許│路2之1號，「台灣│劍龍1台、大舞 │劍龍1台、大舞 │93偵22317 │
 │    │            │巨蛋超商」內。  │台3台，總計5台│台3台（共含IC │號        │
 │    │            │                │。            │板5塊）及代幣 │          │
 │    │            │                │              │2枚。         │          │
 ├──┼──────┼────────┼───────┼───────┼─────┤
 │2   │93.11.3～93 │高雄市旗津區旗津│滿貫大亨1台、 │ 滿貫大亨1台、│高雄地檢署│
 │    │.11.10 18時 │3路1088號，「界 │大舞台水果瑪莉│大舞台水果瑪莉│93偵22936 │
 │    │許          │揚超商」內。    │2台，總計3台。│2 台（共含IC板│號        │
 │    │            │                │              │3塊）及代幣47 │          │
 │    │            │                │              │枚            │          │
 ├──┼──────┼────────┼───────┼───────┼─────┤
 │3   │93.12.1～93.│高雄市三民區十全│劍龍1台、超級 │劍龍、超級大舞│高雄地檢署│
 │    │12.7 19時20 │2路318號「鴻都釣│大舞台1台、孔 │台、孔雀王二代│94 偵82號 │
 │    │分          │蝦場」內。      │雀王二代機1台 │機、大舞台各1 │          │
 │    │            │                │、大舞台1台， │台（共含IC板4 │          │
 │    │            │                │總計4台。     │塊）及現金20元│          │
 │    │            │                │              │。            │          │
 ├──┼──────┼────────┼───────┼───────┼─────┤
 │4   │93.12.10～93│台南縣永康市大橋│龍鳳1台、魔法 │龍鳳1台、魔法 │台南地檢署│
 │    │.12.30 20時1│二街46號「富而樂│球電玩1台、金 │球電玩1台、金 │94 偵1918 │
 │    │5分許       │超商」內。      │象王1台、超級 │象王1台、超級 │號        │
 │    │            │                │大舞台1台、滿 │大舞台1台、滿 │          │
 │    │            │                │貫大亨1台及大 │貫大亨1台、大 │          │
 │    │            │                │舞台1台，總計 │舞台1台（共含 │          │
 │    │            │                │6台。         │IC 板6塊）。  │          │
 ├──┼──────┼────────┼───────┼───────┼─────┤
 │5   │94.1.10～94.│高雄縣永安鄉維新│超級大舞台1台 │超級大舞台1台 │高雄地檢署│
 │    │1.20 17時35 │路2之1號，「台灣│、大舞台1台、 │、大舞台1台、 │94 偵4064 │
 │    │分許        │巨蛋超商」內。  │劍龍1台、金象 │劍龍1台、金象 │號        │
 │    │            │                │王1台，總計4台│王1台（共含IC │          │
 │    │            │                │。            │板4塊）機具內 │          │
 │    │            │                │              │代幣978枚。   │          │
 ├──┼──────┼────────┼───────┼───────┼─────┤
 │6   │94.1.15～94.│台南縣永康市大橋│龍鳳1台、魔法 │龍鳳1台、魔法 │台南地檢署│
 │    │1.17 19時30 │二街四十六號，「│球1台、賽馬1台│球1台、賽馬1台│93 偵2151 │
 │    │分許        │富而樂超商」內。│、超級大舞台1 │、超級大舞台1 │號（機台由│
 │    │            │                │台、滿貫大亨1 │台、滿貫大亨1 │被告代為保│
 │    │            │                │台及大舞台1台 │台、大舞台1台 │管）      │
 │    │            │                │，總計6台。   │（共含IC板7七 │          │
 │    │            │                │              │塊，因賽馬電玩│          │
 │    │            │                │              │1台有2塊IC板）│          │
 └──┴──────┴────────┴───────┴───────┴─────┘
正本證明與原本無異。
如不服本判決，應於收受送達後十日內向本院提出上訴書狀。
                                    書記官   王美玲
中　　華　　民　　國　　94　　年　　3　　月　　28　　日
附錄法條：
電子遊戲場業管理條例第22條：
違反第15條規定者，處行為人1年以下有期徒刑、拘役或科或併
科新台幣500,000元
以上2500,000元以下罰金。
